【裁判字號】    88,自,1405
【裁判日期】    890317
【裁判案由】    
【裁判全文】
台灣台中地方法院刑事判決                        八十八年度自字第一四五號
    自  訴  人  乙○○
    被      告  甲○○
右列被告因詐欺案件，經自訴人提起自訴，本院判決如左：
    主  文
甲○○無罪。
    理  由
一、自訴意旨略以：被告甲○○於民國八十八年六月一日、十一日、二十七日，前往
    台中市○○路二七六號自訴人擔任現場幹部之豪上豪ＫＴＶ酒店消費，共計消費
    新台幣（下同）六萬八千一百元，由自訴人代為墊付前開款項後，被告即開立八
    十八年十月三十一日到期之同額支票交付自訴人，惟屆期竟不獲兌現，自訴人前
    往協商，被告言明於八十八年十一月七日以現金清償，但於該日發現被告早已人
    去樓空，自訴人始知受騙，因認被告涉有刑法第三百三十九條之詐欺罪嫌。
二、按犯罪事實應依證據認定之，無證據不得推定其犯罪事實；不能證明被告犯罪者
    ，應諭知無罪之判決；刑事訴訟法第一百五十四條、第三百零一條第一項分別定
    有明文。又認定不利於被告之事實，須依積極證據，苟積極證據不足為不利於被
    告事實之認定時，即應為有利於被告之認定，更不必有何有利之證據，最高法院
    三十年度上字第八一六號判例可資參照。另告訴人之告訴，係以使被告受刑事訴
    追為目的，是其陳述是否與事實相符，仍應調查其他證據以資審認。最高法院五
    十二年台上字第一三００號亦著有判例可按。復按刑法第三百三十九條第一項之
    詐欺罪，係以意圖為自己或第三人不法之所有，以詐術使人陷於錯誤，將本人或
    第三人之物交付為構成要件，如未使用詐術使人陷於錯誤，自不得以詐欺罪相繩
    。所謂以詐術使人交付，必係被詐欺人因其詐術而陷於錯誤，始為相當，若其所
    用方法，不能認為詐術，亦不致使人陷於錯誤，即不構成本罪 (最高法院四十六
    年台上字第二六０號判例意旨參照)。
三、訊據被告固坦承於前開時地共消費六萬八千一百元，並由自訴人代墊款項之事實
    ，惟堅決否認其有詐欺之犯行，辯稱：伊之前即與朋友共同前往該酒店消費數次
    ，分別由伊或朋友付款兌現，後來因資力不夠始無法付款，並無詐欺之意等語。
    經質之自訴人供承被告於本件消費之前確與朋友共同前往酒店消費三、四次，並
    均付款處理完畢之事實，可知被告繼續於本件消費時，信用尚佳，堪認其應未施
    用詐術，自訴人亦未因而陷於錯誤。再查被告於本院審理時，已與自訴人達成民
    事和解，被告表示願分期清償本件積欠之消費款項，有和解書一份在卷可憑，益
    徵被告於本件消費之初，應非蓄意詐騙。故被告辯稱其無詐欺之犯意，尚堪採信
    。是本件應屬民事債務糾葛，尚難科以被告詐欺刑責。此外，本件並查無其他積
    極證據足資認定被告有何詐欺之犯行，應認被告之詐欺犯行尚屬不能證明，爰為
    被告無罪判決之諭知。
據上論斷，應依刑事訴訟法第三百四十三條、第三百零一條第一項，判決如主文。
中      華      民      國    八十九    年      三      月     十七     日
                                台灣台中地方法院刑事第六庭
                                        法  官  張  靜  琪
右正本證明與原本無異。
如不服本判決，應於送達後十日內向本院提出上訴狀(須附繕本)，上訴於台灣高等
法院台中分院。
                                        書記官
中      華      民      國    八十九    年      三      月     十七     日


司法院資訊處製作；財團法人民間司法改革基金會備份。
